【裁判字號】    92,聲,1905
【裁判日期】    921211
【裁判案由】    停止執行
【裁判全文】
臺灣臺中地方法院民事裁定   九十二年度聲字第一九０五號
    聲  請  人  甲○○
    相  對  人  乙○○
右當事人間聲請停止執行事件，本院裁定如左：
    主      文
聲請人供擔保新臺幣伍佰萬元或同額之銀行可轉讓定期存款單後，本院九十二年度執
酉字第四０六六０號執行事件之強制執行程序，於本院九十二年度訴字第二九一八號
確認本票債權不存在事件訴訟終結前應暫予停止。
    理      由
一、聲請意旨略謂：相對人前執本院九十二年度票字第七三八八號本票裁定，聲請查
    封拍賣聲請人所有之財產，現於本院民事執行處九十二年度執酉字第四０六六０
    強制執行事件號受理中，惟聲請人係受相對人之脅迫始簽發系爭本票，聲請人亦
    已就該本票提起確認本票債權不存在之訴。因聲請人年邁體衰，為免聲請人權益
    受難以彌補之損害，無以維生，請准予免供擔保或提供新台幣（下同）十萬元為
    擔保，請准裁定停止該強制執行程序等語。
二、按有回復原狀之聲請或提起再審或異議之訴，或對於和解為繼續審判之請求，或
    提起宣告調解無效之訴，撤銷調解之訴，或對於許可強制執行之裁定提起抗告時
    ，法院因必要情形，或依聲請定相當並確實之擔保，得為停止強制執行之裁定，
    強制執行法第十八條第二項定有明文。又非訟事件法第一百零一條第二項明定本
    票發票人於接到准許本票強制執行裁定後二十日之不變期間內，對執票人向為裁
    定法院提起確認之訴者，執行法院於發票人證明已如期提起訴訟時，應停止強制
    執行。又按准許本票強制執行之裁定，性質上屬非訟事件，初無確定實體上權利
    義務關係之效力，依民國八十五年十月九日修正公布之強制執行法第十八條第二
    項規定，於其抗告程序中，法院尚得因必要情形或依聲請定相當並確實之擔保，
    裁定停止執行；則本票經法院裁定准許強制執行後，債務人如基於本票係偽造、
    變造之原因，提起確認本票債權不存在訴訟者，依舉輕明重之法理，自應許其提
    供擔保，停止強制執行，以避免債務人發生不能回復之損害（參照最高法院八十
    七年度台抗字第一六四號裁定）。
三、聲請人主張之上開事實，經本院調閱上開民事及執行事件卷宗，查明屬實。依據
    強制執行法第十八條第二項所定之供擔保，依其法條文意必須係相當並確實之擔
    保，此乃因該條所定之供擔保得以裁定停止執行程序，係對於有執行名義者所為
    之中止其執行，自須以能確保債權人之債權為首要考量。查聲請人就相對人所有
    之不動產並未設定抵押權，而相對人之銀行存款業經聲請人取償完畢，此有本院
    九十二年度執字第四０六六０號內附之土地及建物登記謄本及收據等件，可資參
    照。是聲請人雖另請求本院准予無庸提供擔保，或准予提供較少額之擔保即得停
    止執行前開執行程序，就其擔保金額而言，顯不相當。揆諸上開說明，故本院認
    聲請人應提供五百萬元或同額之銀行可轉讓定期存款單為擔保，始屬相當。併此
    敘明。從而，聲請人聲請裁定供擔保停止執行，為有理由，應予准許。
四、依強制執行法第十八條第二項，裁定如主文。
中      華      民      國    九十二    年     十二     月     十一     日
                                  臺灣臺中地方法院民事第四庭
~B法      官  林洲富
正本係照原本作成。
如對本裁定抗告，應於送達後十日內向本院提出抗告狀，並繳納抗告費新臺幣一千元。
中      華      民      國    九十二    年     十二     月     十一     日
~B法院書記官


司法院資訊處製作；財團法人民間司法改革基金會備份。
